臺灣雲林地方法院刑事判決　　　　　　　　　　　　　九十三年度訴字第四八號
　　公　訴　人　臺灣雲林地方法院檢察署檢察官
　　被　　　告　乙○○
右列被告因妨害秩序案件，經檢察官提起公訴（九十三年度偵字第一六八九號）及移
當事人之意見後，裁定依簡式審判程序審理，茲判決如左：
    主  文
乙○○連續以文字公然煽惑他人犯罪，累犯，處有期徒刑肆月，如易科罰金，以參佰
元折算壹日。又連續煽惑軍人不守紀律，累犯，處有期徒刑伍月，如易科罰金，以參
佰元折算壹日。應執行有期徒刑柒月，如易科罰金，以參佰元折算壹日。
    事實及理由
一、乙○○曾於民國八十七年間因妨害風化案件，經台灣桃園地方法院於八十八年四
    月十六日以八十七年度易字第三四四二號判處有期徒刑七月確定，並於八十九年
    七月三日執行完畢。詎仍不知悔改，連續以文字公然煽惑他人犯妨害秩序、毀損
    及傷害罪：
    (一)先後於九十三年二月二十四日下午六時零分十八秒及同日下午六時十三分五十
      二秒，在雲林縣水林鄉○○村○○路四二號之「創世紀網際網路」，利用該網
      咖所有之電腦、螢幕，以該網咖向中華電信股份有限公司（下稱中華電信）所
      申請之ＩＰ位址（210.242.76.193）撥接至中華電信之ＨＩＮＥＴ網路，在雅
      虎網站（http://www.yahoo.com.tw）以其向「雅虎國際資訊股份有限公司」
      （下稱雅虎國際）所申設之帳號號碼４４０７８６號，署名「經營之佛」，分
      別在雅虎國際「中國統一聯盟網路後援會」及「納粹民國─納粹中國」之虛擬
      家族聊天室上，對於不特定人發表標題為「民進黨一宣佈選舉無效就發動革命
      」之文章，內容為：「‧‧‧我呼籲全國人民當民進黨政府一宣佈選舉無效時
      立即發動革命。以各式武器、汽油彈攻擊民進黨中央黨部及各縣市黨部、競選
      總部、各地競選處。‧‧‧」等語，連續以文字公然煽惑他人犯妨害秩序及毀
      損等罪。
    (二)乙○○又基於概括之犯意，於同年三月二十一日下午六時二十五分四十一秒及
      同日下午六時三十分五十三秒，在上開地點以同一方式，分別在雅虎國際「中
      國統一聯盟網路後援會」及「納粹民國－納粹中國」之虛擬家族聊天室上，對
      於不特定人發表標題為「反作票總總統教戰總則」之文章，內容為：「一：攻
      擊民進黨中央黨部及各縣市黨部。二：攻擊民進黨黨職及公職人員及住家。三
      ：攻擊各地監獄和看守所。四：攻擊各地發電變電所。五：用汽油彈攻擊民進
      黨各地競選總部、處。」等語，連續以文字公然煽惑他人犯妨害秩序及傷害等
      罪。
二、乙○○又另行起意，基於煽惑軍人不守紀律之概括犯意，先後於同年三月二十二
    日上午八時三十一分五十七秒及同日上午八時三十五分三十九秒，在雲林縣北港
    鎮○○路一六八號二樓之八之「歡樂聯盟網路城」，利用該網咖所有之電腦、螢
    幕，以該網咖向中華電信所申請之ＩＰ位址（203.70.150.44）撥接至中華電信
    之ＨＩＮＥＴ網路，在雅虎網站以上開帳號及署名，分別在雅虎國際「中國統一
    聯盟網路後援會」及「納粹民國─納粹中國」虛擬家族聊天室上，對於從軍之不
    特定人發表「呼籲軍人攜械起義：軍人個人攜械起義可以擊殺民進黨、台聯等黨
    職公職人、陳水扁、呂秀蓮，集體攜械起義可以佔領總統府、總統官邸、民進黨
    中央黨部，如此便可引起國際關注好逼使民進黨進行驗票、驗傷。」等語，連續
    以文字公然煽惑軍人不守紀律。
三、上述犯罪事實，有(一)被告於本院中之自白；(二)證人吳應坤、蔡宗寶於警、偵訊之
    證述；(三)被告申設帳號資料一份及消費紀錄二份；(四)被告於雅虎網站之會員登入
    使用紀錄；(五)被告所發表之文章網頁影本六份；(六)ＩＰ用戶單位查詢表二份等證
    據足證。本件事證明確，被告犯行堪予認定。
四、核被告所為，係犯刑法第一百五十三條第一款以文字煽惑他人犯罪及第一百五十
    五條煽惑軍人不守紀律罪。被告先後多次以文字煽惑他人犯罪及煽惑軍人不守紀
    律，均時間緊接，方法相同，分別觸犯構成要件相同之罪，顯係基於概括犯意為
    之，均為連續犯，依刑法第五十六條之規定，均以一罪論，並加重其刑。被告所
    犯二罪之間，犯意各別，罪名不同，應分論併罰之。公訴意旨認有方法結果之牽
    連關係，尚有未洽，併此敘明。被告曾於八十七年間因妨害風化案件，經台灣桃
    園地方法院於八十八年四月十六日以八十七年度易字第三四四二號判處有期徒刑
    七月確定，並於八十九年七月三日執行完畢，此有台灣高等法院被告全國前案紀
    錄表在卷可佐，於五年以內再犯本件最重本刑為有期徒刑以上之罪，為累犯，應
    依刑法第四十七條之規定加重其刑。按被告因選舉激情加上媒體宣傳一時情緒衝
    動而於網站上發表煽惑軍人不守紀律之文章，誤罹刑典，然因國軍紀律嚴明，平
    時接觸電腦網路之機會較少，所生危害不大，所犯情節尚屬輕微，倘依刑法第一
    百五十五條之規定處以法定最低度刑並依法加重後，而令被告入監服刑，恐會加
    深被告反社會傾向，而與刑罰教育刑之目的相違，被告犯罪情狀顯可憫恕，此部
    分爰依刑法第五十九條之規定，酌減其刑。審酌被告一時失慮，因選舉激情而犯
    下本案，犯罪情節尚屬輕微，且未產生任何實害，犯後坦承犯行，態度良好等一
    切情狀，分別量處如主文所示之刑，並均諭知易科罰金之折算標準及定其應執行
    之刑。
五、依刑事訴訟法第二百七十三條之一第一項、第二百九十九條第一項前段、第三百
    十條之二、第四百五十四條第一項，刑法第五十六條、第一百五十三條第一款、
    第一百五十五條、第五十一條第五款、第四十七條、第五十九條、第四十一條第
    一項前段，罰金罰鍰提高標準條例第一條前段、第二條，作成本判決。
六、如不服本判決，得於本判決送達之日起十日內，向本院提起上訴。
本案經檢察官甲○○到庭執行職務。
中　　　華　　　民　　　國　　　九十三　　　年　　八　　月　　三十一　　日
                                        臺灣雲林地方法院刑事第四庭
                                            法　官
右正本證明與原本無異。
                                            書記官　□　□　□
中　　　華　　　民　　　國　　　九十三　　　年　　八　　月　　二十六　　日
附錄法條：
中華民國刑法第一百五十三條
以文字、圖畫、演說或他法，公然為左列行為之一者，處二年以下有期徒刑、拘役或
一千元以下罰金：
一、煽惑他人犯罪者。
二、煽惑他人違背命令，或抗拒合法之命令者。
中華民國刑法第一百五十五條
煽惑軍人不執行職務，或不守紀律，或逃叛者，處六月以上五年以下有期徒刑。
